【裁判字號】    99,交抗,1653
【裁判日期】    990813
【裁判案由】    違反道路交通管理處罰條例
【裁判全文】
臺灣高等法院交通事件裁定            99年度交抗字第1653號
抗  告  人
即受處分人  甲○○
上列抗告人因違反道路交通管理處罰條例案件，不服臺灣板橋地
方法院，中華民國九十九年六月三十日所為裁定（九十九年度交
聲字第一三三七號），提起抗告，本院裁定如下：
九十九年度交聲字第六六五號），提起抗告，本院裁定如下：
    主  文
原裁定撤銷，發回臺灣板橋地方法院。
    理  由
一、原法院裁定意旨略以：本件抗告人即受處分人甲○○於民國
    九十九年四月二十四日下午十四時五十七分許，駕駛車號八
    五二─ＹＦ號營業一般小客車，行經臺北縣中和市○○路二
    三０巷口，因「駕車行經有燈光號誌管制之交岔路口闖紅燈
    」（中和路往宜安路方向）之違規行為，經臺北縣政府警察
    局中和第一分局安平派出所警員發覺當場舉發等事實，有臺
    北縣政府警察局警交大字第Ｃ00000000號舉發違反
    道路交通管理事件通知影本、臺北縣政府警察局中和第一分
    局金山分局九十九年五月七日北縣警中一交字第０九九００
    一七一九五號等附卷可稽，復據原審依職權前往現場履勘無
    誤，從而，原處分機關依據前揭道路交通管理處罰條例第五
    十三條第一項、第六十三條第一項第三款之規定，裁處受處
    分人罰鍰新臺幣（下同）二千七百元，並記違規點數三點，
    核無違誤，受處分人之異議為無理由，應予駁回等語，固非
    無見。
二、惟查：
（一）受處分人甲○○駕駛車號八五二─ＹＦ號營業一般小客車
      於遭舉發當時之行進路線為：自住處出發至安和路，再由
      安和路右轉中和路，再由中和路直行中和路二三０巷之事
      實，此據受處分人甲○○於抗告狀中載之甚明，並有受處
      分人甲○○所提出申訴書上自行所繪之當日行進路線圖在
      卷可稽（詳原審卷第十二頁），而安和路與中和路、中和
      路與中和路二三０巷間各有一個紅綠燈，受處分人甲○○
      係闖越中和路與中和路二三０巷之中和路行向之紅燈而遭
      警員舉發等情，亦據受處分人甲○○自承在卷，並有前揭
      臺北縣政府警察局警交大字第Ｃ00000000號舉發
      違反道路交通管理事件通知影本在卷可佐。
（二）本案當時舉發情形係：警員詹勝宏於九十九年四月二十四
      日因擔服十四時許起至二十時許止之告發交通違規勤務，
      而在九十九年四月二十四日下午十四時五十七分許，當時
      警員詹勝宏因巡邏行經中和市○○路與中和路二三０巷口
      時，因見受處分人甲○○駕駛車號八五二─ＹＦ號營業一
      般小客車直行中和路時，由於警員當時見中和路二三０巷
      口係綠燈，故研判中和路行向應係紅燈，因而認定受處分
      人甲○○闖越紅燈之事實，此有警員詹勝宏所填製之臺北
      縣政府警察局中和第一分局受理違反交通管理事件被通知
      人申訴理由查詢表（詳原審卷第十八頁）在卷可稽，顯見
      本件舉發警員詹勝宏係以中和路二三０巷係綠燈因而推論
      中和路係紅燈。
（三）依原審前往現場履勘安和路與中和路、中和路與中和路二
      三０巷之交通號誌變換情形，其勘驗結果為：
  １、安和路之號誌為綠燈時，中和路二三０巷之號誌幾乎同時
      變為紅燈，而安和路右轉至中和路二三０巷口間之距離有
      六十五公尺，且中和路二三０巷口號誌之紅燈停等間有四
      十秒，然一般汽車由安和路右轉後慢速滑行至中和路二三
      ０巷口至多僅需十五至二十秒等情，此有原審九十九年六
      月二十日履勘現場報告（詳原審卷第二四頁）在卷可稽。
  ２、如上開履勘結果為真實，則：
（１）安和路與中和路之安和路行向號誌為綠燈時，受處分人甲
      ○○於行向安和路口為綠燈之際，右轉中和路。
（２）由於安和路行向之號誌為綠燈時，中和路二三０巷行向之
      號誌同時變為紅燈，則當時中和路行向之號誌即應為綠燈
      。
（３）受處分人甲○○駕車由安和路綠燈右轉至中和路時，當時
      中和路與中和路二三０巷之號誌，受處分人甲○○行向之
      中和路既為綠燈，受處分人甲○○即無闖越中和路與中和
      路二三０巷口之紅燈可言。
  ３、故原裁定第二頁所載理由謂「發現安和路之號誌轉為綠燈
      時，中和路二三０巷口之號誌幾乎同時亦變為紅燈」，依
      此推論受處分人甲○○闖越紅燈即有矛盾。
三、綜上所述，本件受處分人甲○○行經中和路與中和路二三０
    巷口，其行向之中和路究係紅綠或係綠燈尚屬不明，而有待
    傳喚舉發警員詹勝宏到庭說明並命警員詹勝宏現往現場就安
    和路與中和路、中和路與中和路二三０巷口之號誌燈變換之
    情形加以調查釐清。乃原法院以前述之矛盾理由，裁定駁回
    抗告人所提出之異議，即有欠妥適。綜上，抗告意旨所稱，
    難認為無理由。本院爰將原法院裁定予以撤銷，並諭知發回
    原法院探究查明後，另為適當之裁定，以昭折服。
四、據上論斷，應依道路交通案件處理辦法第二十六條，刑事訴
    訟法第四百十三條前段，裁定如主文。
中    華    民    國    99    年    8     月    13    日
                  刑事第十八庭審判長法  官  吳鴻章
                                    法  官  周政達
                                    法  官  曾淑華
以上正本證明與原本無異。
不得再抗告。
                                    書記官  王增華
中    華    民    國    99    年    8     月    13    日

司法院資訊處製作；財團法人民間司法改革基金會備份。
